臺灣基隆地方法院刑事裁定
111年度撤緩字第2號
聲  請  人  臺灣基隆地方檢察署檢察官
受  刑  人  顏舜端




上列聲請人因受刑人違反入出國及移民法等案件，聲請撤銷緩刑
之宣告（111年度執聲字第18號），本院裁定如下：
    主   文
聲請駁回。
    理    由
一、聲請意旨略以：受刑人顏舜端前因違反入出國及移民法等案
    件，經本院於民國108年6月12日以108年度基簡字第737號判
    處應執行有期徒刑10月，緩刑3年，並於判決確定之日起6個
    月內，向公庫支付新臺幣9萬元，於109年7月13日確定在案
    。該受刑人經臺灣基隆地方檢察署（下稱基隆地檢署）於11
    0年9月8日公示送達，通知其到署執行緩刑條件，仍未履行
    ，且於108年3月29日出境後，迄今尚未入境。核該受刑人所
    為顯違反刑法第74條第2項第4款所定負擔情節重大，已合於
    刑法第75條之1第1項第4款所定撤銷緩刑宣告之原因，原宣
    告之緩刑已難收其預期效果，爰依刑事訴訟法第476條規定
    聲請撤銷等語。
二、按緩刑之宣告應撤銷者，由受刑人所在地或其最後住所地之
    地方法院（對應）檢察官聲請該法院裁定之，刑事訴訟法第
    476條定有明文。查本件受刑人顏舜端為大陸地區人民，戶
    籍（住所）及居所在大陸地區福建省寧德市蕉城區，其在台
    居所及最後所在地為基隆市○○區○○路00巷00號6樓（或26之2
    號），屬本院轄區內，此有被告供述、被告家屬（姪女）顏
    清春證述、入出境資料查詢表附卷可稽，故本院就本案（撤
    緩案）自屬有管轄權，合先敘明。
三、按緩刑宣告，得斟酌情形，命犯罪行為人向公庫支付一定之
    金額；又受緩刑之宣告，而違反第74條第2 項第1 款至第8 
    款所定負擔情節重大者，足認原宣告之緩刑難收其預期效果
    ，而有執行刑罰之必要者，得撤銷其緩刑宣告，刑法第74條
    第2 項第4 款、第75條之1 第1 項第4 款分別定有明文。本
    條規定採裁量撤銷主義，賦予法院撤銷與否之權限，並規定
    在「足認原宣告之緩刑難收其預期效果，而有執行刑罰之必
    要」時，始撤銷緩刑宣告，亦即撤銷緩刑宣告與否，應以此
    要件為審認之標準。查本款立法意旨係以：修正條文第74條
    第2 項增列法院於緩刑期內，得命犯罪行為人於緩刑期內應
    遵守之事項（例如向被害人支付相當數額、向公庫支付一定
    金額、接受精神、心理輔導、提供義務勞務或其他預防再犯
    之事項），明定違反該條所定事項情節重大者，得撤銷其緩
    刑宣告，以期周延。至於所謂「情節重大」，係指受刑人顯
    有履行負擔之可能，而隱匿或處分其財產、故意不履行、無
    正當事由拒絕履行或顯有逃匿之虞等情事而言。準此，上揭
    「得」撤銷緩刑之情形，法官應依職權本於合目的性之裁量
    ，妥適審酌被告於緩刑期間內違反應遵守事項之情節是否重
    大，是否已難收其預期效果，而確有執行刑罰之必要，此與
    刑法第75條第1 項所規定之強制撤銷，在合於該條項二款所
    定要件之一時，就毋庸再行審酌其他情狀，即應逕予撤銷緩
    刑之情形不同。
四、經查：
(一)受刑人顏舜端前因違反入出國及移民法等案件，經本院於
　　108年6月12日以108年度基簡字第737號判決判處有期徒刑2
    月（共9罪），應執行有期徒刑10月，緩刑3年，並於判決確
    定之日起6個月內，向公庫支付新臺幣9萬元，上開判決經原
    審先後依受刑人在台親屬即受刑人姪女顏清春住處之「基隆
    市○○區○○路00巷00○0號」、及受刑人所陳報之在台居所「基
    隆市○○區○○路00巷00號6樓」送達，然均因未獲會晤受刑人
    本人或同居人、受雇人，而分別寄存送達於基隆市警察局第
    一分局延平街派出所，而經原審電詢受刑人在台聯絡親屬顏
    清春有關受刑人之住處？經顏清春表示，其阿姨現已返回大
    陸，現住所為「大陸地區福建省寧德市○○區○○○○0號樓303室
    」，是原審乃囑託財團法人海峽交流基金會送達判決書，後
    經大陸地區福建省寧德市蕉城區人民法院受託協助送達結果
    ，因受刑人已遷出上開在大陸地區之住居所未能送達而退還
    原判決書，原審乃以被告住居及所在地不明，而依刑事訴訟
    法第59條第1款規定為公示送達等情，有本院送達證書3份、
    電話紀錄表1份、財團法人海峽交流基金會書函2份、海峽兩
    岸共同打擊犯罪及司法互助協議送達回證及送達文書回復書
    、國際（地區）特快專遞郵件詳情單各1份、受刑人上開大
    陸地區住居所照片、上開判決書、本院簡易庭公示送達公告
    、司法公告查詢網頁資料、本院公示送達證書、受刑人之入
    出境資訊連結作業查詢結果附於108年度基簡字第737號卷可
    稽（參同卷第27、31、37、41、51-55、59-71、77-81、95-
    101、102-5頁），並經本院依職權調閱上開案卷核閱無訛，
    堪以認定。
(二)上開案件嗣經移送基隆地檢署執行上開判決所附緩刑條件，
    經基隆地檢署檢察官核發執行傳票並送達上揭受刑人所陳之
    「基隆市○○區○○路00巷00號6 樓」及受刑人之姪女顏清春居
    住所之「基隆市○○區○○路00巷00○0號」，均寄存送達於基隆
    市警察局第一分局延平街派出所，嗣經基隆市警察局第一分
    局延平街派出所員警查訪上揭「基隆市○○區○○路00巷00號6 
    樓」、「基隆市○○區○○路00巷00○0號」地址，屋主或房東表
    示受刑人顏舜端未居住該址，均無人認識或知曉如何聯絡受
    刑人顏舜端，因受刑人住居及所在地不明且已於108年3月29
    日出境後未再入境，故基隆地檢署檢察官遂另發執行傳票通
    知受刑人應於110年12月28日到署執行緩刑所附之條件，並
    將該通知依法公示送達，而受刑人仍未遵期報到等節，有基
    隆地檢署送達證書2份、基隆市警察局第一分局基警一分偵
    字第1090109465號函暨所附查訪紀錄表、入出境資訊連結作
    業查詢資料、基隆地檢署執行傳票、公示送達公告、公示送
    達證書、該署電子公佈欄網頁查詢頁面各1份附於109年度執
    緩字第87號卷可查，亦堪認定。惟細稽受刑人來臺期間之10
    7年12月19日調查筆錄及108年3月5日偵訊筆錄所載，其於大
    陸地區住居所地址，除「福建省寧德市○○區○○○○0號樓303室
    」外，尚有戶籍址「福建省寧德市○○區○○鎮○○村0號」（參
    臺灣臺北地方檢察署108年度偵字第1660號卷第4頁「受詢問
    人欄」；臺灣基隆地方檢察署108年度偵字第956號卷第17頁
    ），從而，受刑人返回大陸地區後，雖未居住於「福建省寧
    德市○○區○○○○0號樓303室」（參108年度基簡字第737號卷第
    55頁送達回證「未成功送達原因欄」所載「審判員前往受送
    達地址送達，經了解受送達人已搬出受送達地址，無法聯繫
    受送達人」），惟是否居住於「福建省寧德市○○區○○鎮○○村
    0號」猶屬有疑，從而，聲請人未就此住所地址進行送達，
    使受刑人有知悉之管道，即認受刑人於108年3月29日出境後
    ，迄今尚未入境，屬於違反第74條第2 項第1 款至第8 款所
    定違反緩刑所附負擔之情節重大情形，實有未恰。故，聲請
    人上開聲請，核無理由，應予駁回。
五、依刑事訴訟法第220條，裁定如主文。
中　　華　　民　　國　　111 　年　　2 　　月　　10　　日
                    刑事第四庭法  官  周霙蘭
以上正本證明與原本無異。
對於本件裁定如有不服，應於收受送達後5日內，向本院提出抗
告書狀，敘述抗告之理由，抗告於臺灣高等法院。
中　　華　　民　　國　　111 　年　　2 　　月　　10　　日
                              書記官  洪儀君